# 请教陈版及各位老师关于软件企业IPO 收入确认问题

提问人：xiaoaixihuanchi 时间：2017-02-09 16:01:59
我们公司有一部分软件外包的业务，一般是先干活后签合同，合同额依据工作量与单价计算。公司 3 月份出年报，而此时仍有部门软件外包的业务没签回合同，估计 6 月份才能签回来，而这时已过了审计的时间。 而这部分业务，我觉得应该在当年确认收入，即使没有合同。我想的解决方案是这样：我依据与客户签订的框架协议或历史合同（内含参考单价），再根据已发生的工作量，偏保守的预计一个合同，出一个说明（如图），让客户盖个章。 这个说明 + 甲方项目经理签字的工作量但（无盖章） + 框架协议或历史合同（内含参考单价） + 我公司内部的报工等 ，依据这些能确认收入吗？ 比如：某个项目，将来实际能签回 100 万，但现在只出个 80 万的说明，我能否确认 80 万的收入？

回答人：chenyiwei
对这类说明能否视同有约束力的合同，建议咨询律师意见，我个人对此表示怀疑。在正式合同尚未签订的情况下，即使有以往的历史经验，本次的框架协议等，都有可能不能满足准则对可收回性和金额可靠计量方面的要求。尤其是你公司准备IPO，对此更要谨慎。
另外，合同管理是IPO企业规范运行的一项重要内容，建议对此抓紧规范，否则如果期末存在大量的已签订合同但已经开工甚至已完成的情况，这是不符合公众公司规范运作的要求的，可能被质疑为内控失效，成为IPO进程中的不利因素。

提问人：xiaoaixihuanchi 时间：2017-02-10 09:29:33
谢谢陈版的回答，这种滞后签合同是行业特点，不是内控问题，甲方强势，我们企业说了不算，先干活，后签合同的情况在业内普遍存在，我们企业无法改变；在这种情况下能否按照成本来确定收入 ，就是那个说明上的金额如果高于成本金额，能否按照成本来确认收入，我的成本是可以可靠计量的。

回答人：chenyiwei
如果根据历史经验，认为最终总可以签订合同，且已发生的成本都可以得到回收，则可以依据已发生且预计可获得补偿的成本确认收入，不确认利润。